【裁判字號】    99,裁,2318
【裁判日期】    990930
【裁判案由】    身心障礙者權益保障法
【裁判全文】
最  高  行  政  法  院  裁  定
                                      99年度裁字第2318號
上  訴  人  甲○○
被 上訴 人  臺北市政府社會局
代  表  人  師豫玲
上列當事人間身心障礙者權益保障法事件，上訴人對於中華民國
99年7月21日臺北高等行政法院98年度簡字第615號判決，提起上
訴，本院裁定如下：
    主  文
上訴駁回。
上訴審訴訟費用由上訴人負擔。
    理  由
一、按對於適用簡易程序之裁判提起上訴，須經本院許可。前項
    許可，以訴訟事件所涉及之法律見解具有原則性者為限，行
    政訴訟法第235條定有明文。所謂法律見解具有原則性，係
    指該訴訟事件所涉及之法律問題意義重大，而有加以闡釋之
    必要而言。
二、緣上訴人為輕度精神障礙之身心障礙者，設籍臺北市北投區
    ，於民國98年3月24日向臺北市北投區公所（下稱北投區公
    所）申請身心障礙者生活補助，經該所初審後，於98年4月6
    日以北市投區社字第09830930410號函送被上訴人複核結果
    ，被上訴人認上訴人未實際居住臺北市，不符臺北市身心障
    礙者生活托育養護費用補助須知第3點第1款規定，予以否准
    所請，並由北投區公所以98年4月17日北市投區社字第09830
    930400號函轉知上訴人。上訴人不服，循序提起本件行政訴
    訟，案經原審駁回其訴。
三、本件上訴人對於原審適用簡易程序所為之判決，提起上訴，
    係以：本件身心障礙者生活補助涉及人民之權利義務，按中
    央法規標準法第5條規定，應以法律定之。然被上訴人未依
    身心障礙者保護法第71條第1項及社會救助法第10條以「設
    籍」為其申請資格之規定，准予上訴人身心障礙者生活補助
    費用之申請，僅以行政命令即身心障礙者生活托育養護費用
    補助辦法及上引補助須知否准上訴人身心障礙者生活補助，
    顯有違中央法規標準法第5條、第6條規定。再者，本件之申
    請已於98年10月12日經被上訴人核准，一切合法在案，是以
    上訴人提起給付訴訟或課與義務訴訟為合法及有理由等語，
    為其論據。惟上引補助辦法係依據身心障礙者保護法第38條
    第2項明確授權訂定，而前述補助須知則依同補助辦法第14
    條轉授權訂定，均係主管機關就執行法律之細節性、技術性
    之事項所訂之法規命令，其對申請補助者有設籍並實際居住
    臺北市之要件限制，仍係避免虛設戶籍領取補助款之情事，
    未逾越母法授權之範圍，亦未違背母法立法意旨等情，業經
    原判決剖析甚詳，足認與法律保留原則或中央法規標準法第
    5條、第6條規定意旨尚無違。至被上訴人事後另案核准，係
    依據不同之事實所為之核定，不影響本案處分之認定。故上
    述理由所陳，核係對原審適用法規之誤解，或對事實之認定
    所為之爭執，尚無所涉及之法律見解具有原則性之情事。上
    訴人提起上訴，依首開規定及說明，不應許可，其上訴難謂
    合法，應予駁回。
四、據上論結，本件上訴為不合法。依行政訴訟法第249條第1項
    前段、第104條、民事訴訟法第95條、第78條，裁定如主文
    。
中    華    民    國    99    年    9     月    30    日
                    最高行政法院第七庭
                        審判長法官  藍  獻  林
                              法官  廖  宏  明
                              法官  張  瓊  文
                              法官  姜  素  娥
                              法官  林  文  舟

以  上  正  本  證  明  與  原  本  無  異
中    華    民    國    99    年    10    月    1     日
                              書記官  彭  秀  玲

司法院資訊處製作；財團法人民間司法改革基金會備份。
